【裁判字號】    96,交易,561
【裁判日期】    970131
【裁判案由】    公共危險等
【裁判全文】
臺灣板橋地方法院刑事判決             96年度交易字第561號
公  訴  人  臺灣板橋地方法院檢察署檢察官
被      告  乙○○
            甲○○
上列被告等因公共危險等案件，經檢察官提起公訴（96年度偵字
第11621 號、96年度調偵字第338 號），被告等於本院準備程序
進行中，就被訴犯罪事實為有罪之陳述，本院告知簡式審判程序
之旨，並聽取其等與公訴人之意見後，經合議庭裁定由受命法官
獨任進行簡式審判程序審理後，判決如下：
    主  文
乙○○服用酒類，不能安全駕駛動力交通工具而駕駛，處罰金新
臺幣肆萬元，如易服勞役，以新臺幣壹仟元折算壹日；減為罰金
新臺幣貳萬元，如易服勞役，以新臺幣壹仟元折算壹日。
甲○○駕駛動力交通工具肇事，致人受傷而逃逸，處有期徒刑陸
月，如易科罰金，以新臺幣壹仟元折算壹日；減為有期徒刑參月
，如易科罰金，以新臺幣壹仟元折算壹日。緩刑貳年。
    事  實
一、乙○○明知服用酒類或其他相類之物，不能安全駕駛動力交
    通工具，竟於民國96年1 月12日晚上11時許，在其位於臺北
    縣新莊市○○路508 巷152 號住處，食用薑母鴨及飲用酒類
    後，明知已不能安全駕駛動力交通工具，仍於翌日即同年1
    月13日中午12時45分許（起訴書誤載為「翌（13）日凌晨0
    時45分許」，業經公訴人當庭更正），騎乘車牌號碼K5G-36
    5 號重型機車，沿臺北縣三峽鎮○○路往土城市方向行駛，
    途經臺北縣三峽鎮○○路1 段與大同路交岔路口之際，原應
    注意汽車駕駛應遵行速限50公里，及酒後注意力、操控能力
    減弱而不得駕駛，而依當時天候雖陰，但日間有自然光線，
    路面鋪設柏油、乾燥、無缺陷，且道路無障礙物，視距良好
    ，竟疏未注意及此，適有甲○○駕駛車牌號碼1956-FH 號自
    用小客車沿臺北縣三峽鎮○○路1 段往鶯歌鎮方向行駛，途
    經該交岔路口時，亦疏未注意轉彎車應讓直行車先行而貿然
    左轉，致乙○○閃避不及而使該機車車頭撞擊該自小客車右
    側車身，使乙○○受有左下顎關節骨折、頭部外傷併多處臉
    部撕裂傷、左耳出血（起訴書誤載為右耳出血）、左手掌多
    處撕裂傷、雙大腿挫傷併左大腿撕裂傷、脖子及胸部撕裂傷
    等傷害（甲○○另涉犯過失傷害部分，業經乙○○撤回告訴
    ，由本院另行判決不受理），及使甲○○受有上肢開放性傷
    口、右手腕撕裂傷（1 公分×0.5 公分×0.5 公分）等傷害
    （乙○○另涉犯過失傷害部分，業經甲○○撤回告訴，由本
    院另行判決不受理），詎甲○○於肇事後，未下車查看乙○
    ○並施以即時救護或送醫救治，旋即駕車逃逸，駛離現場，
    幸經路人打119 呼叫救護車將乙○○送醫急救，且經抽血檢
    驗血液中酒精濃度為123MG/DL（換算其呼氣酒精濃度為0.61
    5mg/L），始查悉上情 。
二、案經乙○○、甲○○訴由臺北縣政府警察局三峽分局報請臺
    灣板橋地方法院檢察署檢察官偵查起訴。
    理  由
壹、程序方面：本件被告乙○○、甲○○所犯均係死刑、無期徒
    刑、最輕本刑3 年以上有期徒刑以外之罪，其於準備程序就
    前揭被訴事實為有罪之陳述，經法官告知簡式審判程序之旨
    ，並聽取其與公訴人之意見後，本院認無不得或不宜改依簡
    式審判程序進行之處，爰依刑事訴訟法第273 條之1 第1 項
    、第284 條之1 之規定，由本院合議庭裁定本件由受命法官
    獨任進行簡式審判程序，合先敘明。
貳、實體方面：
一、經查：
(一)、被告乙○○於上開時、地，於飲酒後已不能安全駕駛動力交
    通工具而仍騎乘該機車，致發生本件車禍乙節，業據被告乙
    ○○於本院訊問時坦承不諱，核與告訴人甲○○迭於警詢、
    偵訊及本院訊問時指訴之情節相符，並有道路交通事故現場
    圖、道路交通事故調查報告表(一)、(二)各1 份、現場照片及車
    損照片共19張、臺北縣政府警察局96年1 月26日北縣警交字
    第C00000000 號舉發違反道路交通管理事件通知單、刑法第
    185 條之3 案件測試觀察紀錄表、財團法人恩主公醫院（下
    稱恩主公醫院）生化檢驗報告、慶霖診所診斷證明書各1 紙
    （詳見96年度偵字第6761號偵查卷〈下稱偵查卷〉第4 至6
    、24至32、34、39、44、59、60頁）在卷可稽。是被告乙○
    ○上開自白核與事實相符，堪以採信。故被告乙○○酒後駕
    車之事實，足以認定屬實。
(二)、查被告甲○○於上開時、地，駕駛該自小客車與告訴人乙○
    ○發生車禍後肇事逃逸等情，業據被告甲○○於本院訊問時
    供認不諱，核與告訴人乙○○迭於警詢、偵訊及本院訊問時
    指訴之情節相符，並有前揭現場圖、道路交通事故調查報告
    表、照片，及臺北縣政府警察局96年1 月27日北縣警交字第
    C00000000 號舉發違反道路交通管理事件通知單、恩主公醫
    院診斷證明書、行政院國軍退除役官兵輔導委員會臺北榮民
    總醫院診斷證明書各1 紙（詳見偵查卷第37至38、45頁）在
    卷可稽。是被告甲○○上開自白核與事實相符，足堪採信。
    則被告甲○○肇事逃逸之事實，堪以認定無訛。
(三)、綜上所述，本案事證已臻明確，被告乙○○及甲○○之犯行
    均堪以認定，應予依法論科。
二、論罪科刑部分：
(一)、法律修正後之適用：被告乙○○犯罪後，刑法第185 條之3
    之公共危險罪規定，業於97年1 月2 日經修正公布，並自97
    年1 月4 日起生效施行，其法定刑由「1 年以下有期徒刑、
    拘役或3 萬元以下罰金」，修正為「1 年以下有期徒刑、拘
    役或科或併科15萬元以下罰金」，經比較修正前、後之規定
    ，以修正前刑法第185 條之3 較為有利於被告。爰依刑法第
    2 條第1 項前段之規定，以修正前刑法第185 條之3 之規定
    處斷，合先敘明。
(二)、論罪部分：
１、核被告乙○○所為，係犯修正前刑法第185 條之3 酒後駕車
    罪。
２、核被告甲○○所為，係犯刑法第185 條之4 肇事逃逸罪。
(三)、科刑部分：
１、爰審酌被告乙○○明知酒精成分對人之意識能力具有不良影
    響，酒後駕車對一般往來之公眾及駕駛人自身皆具有高度危
    險性，既漠視自己安危，尤枉顧公眾安全，而於服用酒類後
    之呼氣酒精濃度達每公升0.61毫克，已處於不能安全駕駛動
    力交通工具之狀態仍駕駛車輛，並發生交通事故，及被告甲
    ○○疏未注意禮讓直行車先行，致肇事本案車禍，卻於肇事
    後，未救護告訴人乙○○即逕自逃逸離去，其犯罪之手段、
    所生之危害非輕，惟被告乙○○及甲○○之素行均尚可，此
    有臺灣高等法院被告前案紀錄表2 份在卷可證，且被告乙○
    ○及甲○○就渠等過失傷害犯行業已達成和解，以及被告乙
    ○○及甲○○犯後均坦承犯行，態度尚可等一切情狀，分別
    量處如主文第1 、2 項所示之刑，並就被告乙○○部份併予
    諭知易服勞役之折算標準，及就被告甲○○部份併予諭知易
    科罰金之折算標準，以示懲儆。
２、又查被告乙○○及甲○○本件酒後駕車及肇事逃逸之犯罪時
    間均為96年4 月24日以前，合於中華民國96年罪犯減刑條例
    第2 條第1 項第3 款之減刑條件，各應減其宣告刑二分之一
    ，如主文第1 、2 項所示。
３、末查被告甲○○前未曾受有期徒刑以上刑之宣告，此有上開
    紀錄表可證，因一時失慮，偶罹刑典，事後已坦承犯行，深
    具悔意，並已與告訴人乙○○達成和解，賠償告訴人乙○○
    新臺幣1 萬元，且經告訴人乙○○撤回告訴及表達願意原諒
    被告甲○○乙節，此有本院97年1 月17日審理筆錄及撤回告
    訴狀各1 份（詳見本院卷第41、43頁），經此刑之宣告後，
    應知警惕而無再犯之虞，本院因認暫不執行其刑為當，予以
    宣告緩刑，用啟自新。
據上論斷，應依刑事訴訟法第299 條第1 項前段、第273 條之1
第1 項，刑法第2 條第1 項前段、（修正前）第185 條之3 、第
185 條之4 、第42條第3 項前段、第41條第1 項前段、第74條第
1 項第1 款，刑法施行法第1 條之1 第1 項、第2 項後段，中華
民國96年罪犯減刑條例第2 條第1 項第3 款、第7 條，判決如主
文。
本案經檢察官彭聖斐到庭執行職務。
中    華    民    國    97    年    1     月    31    日
                    交通法庭    法  官  饒金鳳
以上正本證明與原本無異。
如不服本判決，應於判決送達後10日內，向本院提出上訴書狀，
且上訴書狀應敘述具體理由，而上訴書狀未敘述上訴理由者，應
於上訴期間（即自收受判決書之翌日起算10日）屆滿後20日內補
提理由書。
                                書記官  王春森
中    華    民    國    97    年    1     月    31    日
附錄本案論罪科刑法條全文：
修正前中華民國刑法第185條之3：
服用毒品、麻醉藥品、酒類或其他相類之物，不能安全駕駛動力
交通工具而駕駛者，處1 年以下有期徒刑、拘役或3 萬元以下罰
金。
中華民國刑法第185條之4：
駕駛動力交通工具肇事，致人死傷而逃逸者，處6 月以上5 年以
下有期徒刑。


司法院資訊處製作；財團法人民間司法改革基金會備份。
